臺灣高等法院高雄分院刑事判決　　　　 94年度上易字第354號
上　訴　人　臺灣高雄地方法院檢察署檢察官
被　　　告　甲○○（原名張琴）
選任辯護人　蘇精哲律師
　　　　　　徐建光律師
　　　　　　洪世崇律師
上列上訴人因被告詐欺案件，不服臺灣高雄地方法院94年度易字
第57號中華民國94年4 月26日第一審判決（起訴案號：臺灣高雄
地方法院檢察署93年度偵字第18009 號），提起上訴，本院判決
如下：
     主  文
上訴駁回。
     理  由
一、本案經本院審理結果，認原審以不能證明被告甲○○ (原判
    決誤載為張家嫻，應予更正）犯罪，諭知無罪判決，核無不
    當，應予維持，並引用原審判決書所記載之理由。
二、檢察官依告訴人乙○○、丙○○之聲請，上訴意旨雖又指稱
    ：被告甲○○確曾向告訴人承諾最遲1 年內買回幼稚園，故
    協議書中約定租期1 年，即因此故，而被告積欠告訴人租金
    達1,000 多萬元（新臺幣，下同），卻僅支付162 萬元，原
    審無視被告在租賃期間內，坐收學生註冊費、學費之事實，
    竟以被告已付約僅十分之一租金，遽認被告自始無詐欺之意
    ，依此，則往後向人借貸，是否只需返還部分金額，即可委
    稱無詐欺意圖，無異為僥倖之徒廣開詐欺大門，況告訴人係
    在
    本件房地使用執照用途僅限辦公室、幼稚園等使用，恐幼稚
    園結束營業，致告訴人受害更鉅之情形下，才陸續借款與被
    告，然此借貸與被告拒絕告訴人參予幼稚園經營係屬2 事，
    原審將此不相干2 事連結，認事用法，顯然失當等情。
三、按刑法第339 條第1 項之詐欺取財罪，以「意圖為自己或第
    3 人不法之所有，以詐術使人將本人或第3 人之物交付」為
    構成要件，同法條第2 項之詐欺得利罪，以「以詐術得財產
    上不法之利益或使第3 人得之者」為構成要件。故不論詐欺
    取財罪或詐欺得利罪，均以行為人施用詐術為必要。經查：
  (一)被告於89年11月30日與告訴人丙○○協議，約定由丙○○出
    資向法院標購被告所經營之「龍寶寶幼稚園」後，將之出租
    予被告經營，每月租金23萬元，並承諾至遲於1 年內買回等
    情，丙○○依約向法院標得「龍寶寶幼稚園」，取得所有權
    後出租予被告繼續經營，被告並連續給付租金7 個月共162
    萬元，顯見被告並未施用詐術，亦無取得財物或不法利益。
    至被告未依約於1 年內買回「龍寶寶幼稚園」，應屬債務不
    履行之民事糾葛，與詐欺罪之構成要件不合。
　(二)被告向告訴人承租「龍寶寶幼稚園」，於承租之初期，已支
    付租金共162 萬元，嗣後之未能繼續給付租金，肇因被
    告之前已經濟拮据，始有被法院拍賣「龍寶寶幼稚園」，此
    為告訴人所明知，告訴人並未因而陷於錯誤，是亦尚難認定
    被告於承租之初，有施用詐術而存有不法所有之意圖，自不
    能令負詐欺罪責。
　(三)上訴意旨徒以被告僅支付租金162 萬元，即認定被告有詐欺
　  犯行，難認為有理由，應予駁回。
據上論斷，應依刑事訴訟法第368條、第373條，判決如主文。
本案經檢察官方娜蓉到庭執行職務。
中　　華　　民　　國　　94　　年　　7 　　月　　29　　日
                  刑事第八庭    審判長法  官　惠光霞
                                      法  官  李淑惠
                                      法  官  洪慶鐘
以上正本證明與原本無異。
不得上訴。
中　　華　　民　　國　　94　　年　　8 　　月　　2 　　日
　　　　　　　　　　　　　　　　　　　書記官  呂素珍
                                                      H
